臺灣彰化地方法院刑事判決　　　　　　　　　　　　九十二年度易字第一三四號
　　公　訴　人　臺灣彰化地方法院檢察署檢察官
　　被　　　告　丙○○
右列被告因竊盜案件，經檢察官提起公訴（九十二年度偵字第七六０八號），暨移
併案審理（九十二年度偵字第八０八二號），本院認有刑事訴訟法第二百七十三條之
一第一項之情形，而改依簡式審判程序判決如左：
        主  文
丙○○連續於夜間侵入住宅竊盜，累犯，處有期徒刑陸月，如易科罰金以佰元折算
壹日，並於刑之執行完畢或赦免後，令入相當處所，施以監護壹年。
       事  實
一、丙○○因小時生病高燒致其發展遲緩，又身罹心肌缺血、青光眼、白內障、高血
    壓、皮膚病等疾病，因而精神方面智能約與邊緣性智能程度相當，並有無助、不
    負責任、緊張、笨拙、冷淡、膽怯之人格特質，曾多次因上開症狀處於精神耗弱
    之狀態，而為竊盜犯行，最近一次係於民國（下同）九十一年間，經本院判處有
    期徒刑七月確定，甫於九十一年十二月十日執行完畢。詎其因仍未有適當之治療
    ，又因上開症狀而處於精神耗弱之狀態下，乃基於意圖為自己不法所有之概括犯
    意，（一）先於九十二年十月一日凌晨一時許之夜間，趁甲○○位於彰化縣大城
    鄉○○路三十號住處大門未上鎖之際，擅自侵入該住宅內，伸手竊取甲○○掛於
    窗戶上之長褲口袋內之硬幣二十九枚，共計竊得新台幣（下同）二百七十四元，
    得手後正欲離去之際，為甲○○當場發現而報警處理。（二）復於九十二年十月
    十四凌晨一時二十分許，在彰化縣二林鎮○○路○段四二八號之騎樓下，徒手扳
    開乙○○所有，停放於該處之車牌號碼ＨＦＫ—一二０號機車之置物箱，正伸手
    欲竊取其內財物之際，為乙○○當場發現而喝令制止之，丙○○因而未能得逞。
二、案經彰化縣警察局二林分局報請臺灣彰化地方法院檢察署檢察官偵查起訴，暨彰
    化縣警察局二林分局報請臺灣彰化地方法院檢察署檢察官移送併案審理，本院認
    有刑事訴訟法第二百七十三條之一第一項之情形，而改依簡式審判程序審理。
        理  由
一、按除被告所犯為死刑、無期徒刑、最輕本刑為三年以上有期徒刑之罪或高等法院
    管轄第一審案件者外，於刑事訴訟法第二百七十三條第一項程序進行中，被告先
    就被訴事實為有罪之陳述時，審判長得告知被告簡式審判程序之旨，並聽取當事
    人、代理人、辯護人及輔佐人之意見後，裁定進行簡式審判程序；除簡式審判程
    序及簡易程序案件外，第一審應行合議審判，刑事訴訟法第二百七十三條之一第
    一項、第二百八十四條之一分別定有明文。本件被告丙○○所涉係死刑、無期徒
    刑、最輕本刑為三年以上有期徒刑之罪或高等法院管轄第一審案件以外之罪，並
    於本院行準備程序時就被訴事實為有罪之陳述，本院合議庭依前揭規定，經評議
    結果，裁定改由受命法官獨任行簡式審判程序，先予敘明。
二、右揭事實，業據被告丙○○於本院行準備程序與審理時均坦承不諱，核與證人即
    被害人甲○○於警詢中及本院審理時之證述；及證人乙○○於警詢中之證述，情
    節均相符，復有贓物認領保管單一紙、照片十幀在卷可憑，足徵被告之自白應與
    事實相符，堪以採信，從而，本件事證已臻明確，被告犯行洵堪認定。
三、按被告丙○○於凌晨一時許之夜間，侵入他人住宅竊取財物，核其所為係犯刑法
    第三百二十一條第一項第一款之夜間侵入住宅竊盜罪；又按已著手於竊盜行為之
    實施，然於搜尋財物之際，即為人發覺而罷手，其犯罪尚屬未遂，是核被告就事
    實（二）所為係犯刑法第三百二十條第三項、第一項之竊盜未遂罪。被告先後二
    次竊盜犯行，犯罪時間緊接，犯罪構成要件相同，顯係基於概括犯意反覆而為，
    應依連續犯之規定，論以一情節較重之刑法第三百二十一條第一項第一款之夜間
    侵入住宅竊盜罪，並依法加重其刑。又其前開所犯既有連續犯之裁判上一罪關係
    ，故被告所犯事實（二）之竊盜犯行，雖未據公訴人起訴，仍為起訴效力所及，
    本院自應併予審判。再查被告前因竊盜案件，經本院以九十一年度易字第四九六
    號判決判處有期徒刑七月確定，於九十一年十二月十日執行完畢，有臺灣高等法
    院被告全國前案紀錄表、刑案資料查註紀錄表在卷足憑，其受有期徒刑之執行完
    畢，五年內再犯本件有期徒刑以上之罪，為累犯，應依法遞加重其刑。再查被告
    因小時生病高燒致其發展遲緩，又身罹心肌缺血、青光眼、白內障、高血壓、皮
    膚病等疾病，因而精神方面智能約與邊緣性智能程度相當，並有無助、不負責任
    、緊張、笨拙、冷淡、膽怯之人格特質，其當時之精神狀態，經診斷應已達精神
    耗弱之程度，有彰化基督教醫院彰基精鑑字第五九八號精神鑑定報告書附卷可憑
    ，爰依刑法第十九條第二項之規定，減輕其刑，並依法先加後減之。爰審酌被告
    係因精神疾病，致其無法充分控制其行為，且其犯罪手段尚屬平和，所竊得財物
    價值尚輕，暨其素行、生活狀況、智識程度及其犯後態度等一切情狀，量處如主
    文所示之刑，以示懲儆，並諭知如易科罰金之折算標準；再被告因精神耗弱而減
    輕其刑，且因其邊緣性智能程度，及其無助、不負責任、冷淡、膽怯等人格特質
    ，致其一再為竊盜犯行，被告家屬又無力照料，並當庭請求本院將被告送強制治
    療（見九十三年四月十四日審判筆錄），本院復參酌上開鑑定報告書意見，認如
    給與被告適當之治療，應可令其適應社會狀況較佳，進而避免其違法行為，併依
    刑法第八十七條第二項、第三項之規定，諭知於刑之執行完畢或赦免後，令入相
    當處所，施以監護一年。
據上論斷，應依刑事訴訟法第二百七十三條之一第一項、第二百九十九條第一項前段
，刑法第五十六條、第三百二十一條第一項第一款、第四十七條、第十九條第二項、
第四十一條第一項前段、第八十七條第二項、第三項，罰金罰鍰提高標準條例第二條
，判決如主文。
本案經檢察官郭銘禮到庭執行職務。
中      華      民      國    九十三 年      五      月      五      日
                                臺灣彰化地方法院刑事第一庭
                                       法      官  簡  璽  容
右正本證明與原本無異。
如不服本判決，應於判決送達後十日內，向本院提出上訴狀（須附繕本）。
告訴人或被害人對於判決如有不服具備理由請求檢察官上訴者，其上訴期間之計算係
以檢察官收受判決正本之日期為準。
                                        法院書記官 王  惠  嬌
中      華      民      國    九十三    年      五      月      十      日
刑法第三百二十一條
犯竊盜罪而有左列情形之一者，處六月以上五年以下有期徒刑：
一、於夜間侵入住宅或有人居住之建築物、船艦或隱匿其內而犯之者。
二、毀越門扇、牆垣或其他安全設備而犯之者。
三、攜帶兇器而犯之者。
四、結夥三人以上而犯之者。
五、乘火災、水災或其他災害之際而犯之者。
六、在車站或埠頭而犯之者。
前項之未遂犯罰之。
